【裁判字號】    98,上易,1449
【裁判日期】    980630
【裁判案由】    傷害
【裁判全文】
臺灣高等法院刑事判決                98年度上易字第1449號
上  訴  人  臺灣板橋地方法院檢察署檢察官
被      告  乙○○
上列上訴人因傷害案件，不服臺灣板橋地方法院98年度易字第
133號，中華民國98年4月6日第一審判決（起訴案號：臺灣板橋
地方法院檢察署97年度偵字第33469號，原審依簡式程序審判）
，提起上訴，本院判決如下：
    主  文
上訴駁回。
    理  由
一、按提起第二審之上訴，其上訴書狀應敘述具體理由，為第二
    審上訴必備之程式。此觀民國96年7月4日修正公布刑事訴訟
    法第361條第2項之規定甚明。倘上訴理由之敘述未合乎具體
    之要求者，其上訴即屬同法第367條前段所定「上訴不合法
    律上之程式」，第二審法院應依同法第372條前段之規定，
    以判決駁回之。至其理由之具體與否，屬第二審法院審查範
    圍，不在第一審法院命補正之列，上訴書狀如已敘述理由，
    無論其具體與否，即無待其補提理由書或命補正之問題。此
    與上訴書狀全未敘述上訴理由者，第一審法院依刑事訴訟法
    第361條第3項之規定，應定期間先命補正之情形，尚屬有別
    。又第二審上訴之目的，既在於請求撤銷、變更原判決，則
    所謂「具體理由」，自應就原判決如何足以撤銷、如何應予
    變更之「事實上」或「法律上」之具體根據，本於確實之訴
    訟資料暨原因事實之所出，逐一敘述、記載，必已具體指出
    原判決事實認定所依憑之證據有如何之錯誤（例如原判決所
    採納之證據如何不具證據能力，所為證明力之判斷如何違背
    經驗、論理法則等），法律之適用（尤其實體法）有如何違
    誤之處，而足以動搖原判決使之成為不當或違法而得改判之
    事由；必要時並應提出有利於己之事證，期使第二審法院採
    納，俾為有利於上訴人之認定，始屬合法。上訴理由之敘述
    ，應先合乎具體之要求，始有所敘述可取與否之實體審理與
    判斷之問題。是上訴人之上訴書狀雖敘述上訴理由，但僅泛
    言原判決認定事實錯誤、違背法令、量刑失之過重或輕縱等
    情詞，而未依上揭意旨指出具體事由，或形式上雖已指出具
    體事由，然該等事由縱使屬實，亦不足以認為原判決有何不
    當或違法（例如所指摘訴訟程序之瑕疵，將因第二審重新審
    理而補正），或其所陳之事由，與訴訟資料所載不相適合，
    或所指摘原判決之「不當」或「違法」根本不存在者，均應
    認其實質上並未符合具體之要件，庶符節制濫行上訴之立法
    意旨。
二、原審判決被告乙○○共同傷害人之身體，處有期徒刑3月，
    並諭知易科罰金標準。本件上訴人即公訴人依循告訴人之請
    求而提起上訴，理由略以：被告於傷害案件中，對於共犯部
    份並未完全吐實，亦未有悔過之心，且無提出民事賠償。原
    審僅輕判被告有期徒刑3月顯屬不當等語。
三、原判決依憑被告乙○○之自白、告訴人甲○○於警詢、偵查
    及審理中之證述、證人吳金輝於警詢、偵查之證述、莊佩怡
    於警詢中之證述、馬偕紀念醫院淡水院區甲種診斷證明書、
    臺北縣警察局蘆洲分局延平派出所被害人甲○○毆傷部位照
    片四張、監視錄影畫面五張等證據，認定被告與數名成年男
    子有共同傷害之犯行，已於理由內，詳述其調查證據之結果
    及取捨證據認定之理由，從形式上觀察，於法尚無不合。惟
    查上訴人並未具體說明對證據能力之取捨，證明力有無違背
    經驗、論理法則之判斷，據以檢驗原判決有無違背法令，或
    提出新事證，具體指摘原判決有何不當。上訴意旨雖指被告
    對於共犯部份未完全吐實云云，然原判決認被告與數名成年
    男子為共同正犯，並判決被告負共犯之責，於法尚無違誤。
    至於被告對於他人之犯罪行為有無據實供述，已與被告有無
    成立犯罪無涉，公訴人據此提起上訴，當非具體之上訴理由
    。再查，刑之量定，為求個案裁判之妥當性，法律賦予法院
    裁量之權。量刑輕重，屬為裁判之法院得依職權自由裁量之
    事項，苟其量刑已以行為人之責任為基礎，並斟酌刑法第57
    條各款所列情狀，在法定刑度內，酌量科刑，如無偏執一端
    ，致明顯失出失入情形，即不得就量刑部分遽指為不當或違
    法。原判決關於科刑之部分，已斟酌被告素行、犯罪之動機
    、本件傷害之肇因、目的、告訴人所受傷勢，及犯罪後坦承
    犯行，態度尚佳，惟尚未能與告訴人達成和解，賠償告訴人
    所受損害等一切情狀，而為刑之量定之準據。經核並無量刑
    輕重相差懸殊等裁量權濫用之情形，是上訴意旨所指被告案
    發後未賠償告訴人等語，業經原審判決量刑時加以考量，上
    訴人所執上訴理由，純係對原判決就刑之量定已詳予說明審
    酌之事項，漫為爭執，應認其實質上未符合具體之要件。依
    上說明，其上訴為不合法律上之程式，應予駁回。並不經言
    詞辯論為之。
四、據上論斷，應依刑事訴訟法第367條前段、第372條，判決如
    主文。
中    華    民    國    98    年    6     月    30    日
            刑事第二十二庭審判長法  官  何菁莪
                                法  官  李麗珠
                                法  官  洪于智
以上正本證明與原本無異。
不得上訴。
                                書記官  強梅芳
中    華    民    國    98    年    7     月    1     日


司法院資訊處製作；財團法人民間司法改革基金會備份。
